【裁判字號】    99,抗,133
【裁判日期】    990811
【裁判案由】    本票裁定
【裁判全文】
臺灣桃園地方法院民事庭裁定             99年度抗字第133號
抗  告  人  乙○○
相  對  人  甲○（台灣）商業銀行股份有限公司
法定代理人  丙○○
上列當事人間聲請本票裁定事件，抗告人對於民國99年7 月2 日
本院簡易庭司法事務官99年度司票字第3201號第一審裁定提起抗
告，本院裁定如下：
    主  文
抗告駁回。
抗告費用由抗告人負擔。
    理  由
一、按「在票據上簽名者，依票上所載文義負責。」、「執票人
    向本票發票人行使追索權時，得聲請法院裁定後強制執行。
    」票據法第5 條第1 項、第123 條分別定有明文。且按本票
    執票人，依票據法第123 條規定，聲請法院裁定許可對發票
    人強制執行，係屬非訟事件，此項聲請之裁定及抗告法院之
    裁定，僅依非訟事件程序，以審查強制執行許可與否，並無
    確定實體上法律關係存否之效力，如發票人就票據債務之存
    否有爭執時，應由發票人提起確認之訴，以資解決，最高法
    院57年台抗字第76號判例足資參照。
二、本件抗告意旨略以：抗告人簽立面額新台幣（下同）300,00
    0 元之本票，係因民國91年3 月間向中華商業銀行貸款，然
    抗告人均有如期清償，惟於96年8 月起抗告人之帳戶未再遭
    中華商業銀行扣款，抗告人即誤已清償完畢，嗣中華商業銀
    行改由相對人承接經營，於97年11月時，抗告人並接獲相對
    人之通知，前往辦理活存帳戶之變更，當時曾向相對人詢問
    上揭借款係否仍未清償完畢，相對人之行員告知未有貸款仍
    需清償。詎於98年4 月間竟接獲相對人之法務人員催收，告
    知抗告人尚積欠本金、利息合計97,810元，抗告人隨向相對
    人之行員再次查詢，該行員亦表示並無欠款之情事。則既係
    相對人之內部作業疏失，致抗告人須負擔多餘之利息，則加
    計之利息本不應由抗告人負擔，是以，原裁定之金額顯然有
    誤。為此依法提起本件抗告等語。
三、經本院依形式上審核相對人於原審執以聲請裁定准予強制執
    行之系爭本票影本（見原審卷第5 頁），其形式上已經記載
    表明其為本票之文字、一定之金額、無條件擔任兌付、發票
    人、發票地、發票年、月、日、到期日及免除作成拒絕證書
    等事項，是並無不應准許之情形，原審據以為許可強制執行
    之裁定，於法尚無不合。抗告人前揭抗辯事由縱係屬實，仍
    無足影響原審裁定之結果。且抗告人與相對人間縱有何實體
    上法律關係之爭執，亦應由抗告人另行提起訴訟，以資解決
    ，並非本件非訟程序所得審究。從而，本件抗告，揆諸首揭
    法律規定及最高法院判例意旨，為無理由，應予駁回。
四、爰裁定如主文。
中    華    民    國    99    年    8     月    11    日
                  民事第二庭  審判長  法  官  劉克聖
                                      法  官  高明德
                                      法  官  陳彥年
以上正本係照原本作成。
本裁定不得再抗告。
中    華    民    國    99    年    8     月    11    日
                                      書記官  劉霜潔

司法院資訊處製作；財團法人民間司法改革基金會備份。
